【裁判字號】    98,訴,383
【裁判日期】    980506
【裁判案由】    毒品危害防制條例
【裁判全文】
臺灣基隆地方法院刑事判決               98年度訴字第383號
公  訴  人  臺灣基隆地方法院檢察署檢察官
被      告  甲○○
                    3樓（另案於臺灣基隆監獄執行）
上列被告因違反毒品危害防制條例案件，經檢察官提起公訴（98
年度毒偵字第154 號），於本院準備程序進行中，被告就被訴之
事實為有罪之陳述，本院合議庭乃裁定由受命法官獨任依簡式審
判程序進行審理，並判決如下：
    主  文
甲○○施用第一級毒品，累犯，處有期徒刑柒月。扣案之第一級
毒品海洛因壹包（驗餘淨重零點零柒壹肆公克）併同難以析離之
分裝袋壹只沒收銷燬之，扣案之注射針筒參支沒收。
    犯罪事實
一、甲○○前曾因施用毒品案件，經裁定送觀察、勒戒後，認無
    繼續施用毒品之傾向，於民國93年1 月12日釋放，並由臺灣
    基隆地方法院檢察署檢察官以92年度毒偵字第820 號為不起
    訴處分確定；又因施用第一級毒品及持有第二級毒品案件，
    經本院以94年度訴字第391 號判決判處有期徒刑10月確定，
    併同贓物及違反動產擔保交易法等案件，經本院裁定減刑為
    應執行有期徒刑1 年3 月15日確定，於94年7 月7 日入監服
    刑，縮刑期滿日為96年5 月2 日，並於95年12月20日移執強
    制工作之保安處分，甫於96年7 月30日因減刑免予繼續執行
    出監。又因施用第一級毒品案件，經本院以97年度訴字第51
    7 號判決判處有期徒刑8 月，上訴後，經臺灣高等法院以97
    年度上訴字第3342號判決判處有期徒刑7 月確定；再因施用
    第一級毒品案件，經本院以97年度訴字第1080號判決判應執
    行處有期徒刑1 年確定；另因施用第一級毒品案件，經本院
    分別以97年度訴字第1527號、97年度訴字第1828號判決分別
    判處應執行有期徒刑10月、7 月（尚未確定）。詎甲○○猶
    不知戒斷毒癮，復基於施用第一級毒品之犯意，於98年1 月
    18日上午某時刻，在停放在基隆市○○區○○路旁之汽車內
    ，施用第一級毒品海洛因1 次。嗣於同日下午6 時5 分許，
    在基隆市○○區○○路與義九路路口處為警查獲，並扣得其
    持有第一級毒品海洛因1 包（驗餘淨重0.0714公克）及其所
    有供施用第一級毒品所用之注射針筒3 支，嗣經其同意後採
    尿送驗，結果呈嗎啡陽性反應而悉上情。
二、案經基隆市警察局第一分局移送臺灣基隆地方法院檢察署檢
    察官偵查起訴。
    理  由
一、本件被告甲○○所犯者非為死刑、無期徒刑、最輕本刑為3
    年以上有期徒刑之罪或高等法院管轄第一審案件，其於準備
    程序進行中，先就被訴事實為有罪之陳述，經告知其簡式審
    判程序之旨，並聽取公訴人、被告之意見後，本院依刑事訴
    訟法第273 條之1 第1 項之規定，裁定由受命法官獨任進行
    簡式審判程序，合先敘明。
二、上揭事實，業據被告甲○○於本院準備程序、審理時坦承不
    諱，而被告為警查獲後所採集之尿液檢體，經送請檢驗，結
    果呈嗎啡陽性反應，有臺灣尖端先進生技醫藥股份有限公司
    濫用藥物檢驗報告1 紙附卷可稽，並有注射針筒3 支扣案足
    資佐證。又扣案之白色粉末1 包（驗餘淨重0.0714公克），
    經送請交通部民用航空局航空醫務中心檢驗結果，含第一級
    毒品海洛因成分，此有該局98年2 月17日航藥鑑字第098096
    7 號鑑定書在卷可參，堪認被告上開自白與事實相符，足以
    採信。又被告前因施用毒品案件，經觀察、勒戒後，認無繼
    續施用毒品之傾向，於93年1 月12日釋放，並由臺灣基隆地
    方法院檢察署檢察官於以92年度毒偵字第820 號為不起訴處
    分確定，復前揭觀察、勒戒後5 年內因多次施用毒品案件，
    經法院判處如事實欄一所示有期徒刑等情，有臺灣高等法院
    被告前案紀錄表在卷可稽。被告既曾於「五年內再犯」，且
    經法院判處罪刑確定，竟又再次於如事實欄一所示之時間，
    施用第一級毒品，揆諸前揭說明，即非屬毒品危害防制條例
    第20條第3 項所定「五年後再犯」之情形，從而，檢察官依
    法逕行起訴，於法要無不合。是本件事證明確，被告之犯行
    堪以認定。
三、核被告所為，係犯毒品危害防制條例第10條第1 項之施用第
    一級毒品罪。被告持有第一級毒品海洛因之低度行為，應為
    施用毒品之高度行為所吸收，不另論罪。被告前曾受如事實
    欄一所載有期徒刑之執行，此有臺灣高等法院被告前案紀錄
    表附卷可考，其於有期徒刑之執行完畢後，5 年以內故意再
    犯本件有期徒刑以上之罪，為累犯，應加重其刑。本院審酌
    被告犯罪之動機、吸食頻率、曾有施用毒品之前科仍不知戒
    除，惟犯罪後坦承犯行，且所犯之施用毒品犯行乃戕害自己
    身心健康，並未危及他人等一切情狀，量處如主文所示之刑
    。
四、扣案之第一級毒品海洛因1 包（驗餘淨重0.0714公克）併同
    難以完全析離之外包裝袋1 只，為查獲之毒品（蓋無論以何
    種方式分離包裝袋與其內裝之毒品，包裝袋內均會有極微量
    毒品殘留，故上述包裝袋應整體視為查獲毒品，參見最高法
    院95年度臺上字第3739號、第7354號判決），應依毒品危害
    防制條例第18條第1 項前段之規定宣告沒收銷燬之。扣案之
    注射針筒3 支，為市售一般藥用之物，雖非專供施用毒品之
    器具，然屬被告所有供施打海洛因所用之物，業據被告供明
    無誤，爰依刑法第38條第1 項第2 款之規定宣告沒收。
據上論斷，應依刑事訴訟法第273 條之1 第1 項、第299 條第1
項前段，毒品危害防制條例第10條第1 項、第18條第1 項前段，
刑法第11條、第47條第1 項、第38條第1 項第2 款，判決如主文
。
本案經檢察官乙○○到庭執行職務。
中    華    民    國    98    年    5     月    6     日
                  刑事第二庭法  官  黃梅淑
以上正本證明與原本無異。
如不服本判決應於收受本判決後10日內向本院提出上訴書狀，其
未敘述上訴理由者，並得於提起上訴後10日內向本院補提理由書
狀（均須按他造當事人之人數附繕本。）「切勿逕送上級法院」
中    華    民    國    98    年    5     月    6     日
                            書記官  盧鏡合
附錄論罪法條：
毒品危害防制條例第10條第1項
施用第一級毒品者，處6 月以上5 年以下有期徒刑。


司法院資訊處製作；財團法人民間司法改革基金會備份。
